【裁判字號】    99,交訴,10
【裁判日期】    990326
【裁判案由】    交通肇事逃逸等
【裁判全文】
臺灣基隆地方法院刑事判決              99年度交訴字第10號
公  訴  人  臺灣基隆地方法院檢察署檢察官
被      告  甲○○
上列被告因交通肇事逃逸等案件，經檢察官提起公訴（98年度偵
字第5127號），被告於準備程序進行中，就被訴事實為有罪之陳
述，經本院合議庭裁定由受命法官獨任進行簡式審判程序，判決
如下：
    主  文
甲○○服用安眠藥物，不能安全駕駛動力交通工具而駕駛，處拘
役伍拾日，如易科罰金，以新台幣壹仟元折算壹日；又駕駛動力
交通工具肇事，致人受傷而逃逸，處有期徒刑陸月，如易科罰金
，以新台幣壹仟元折算壹日。
    犯罪事實
一、甲○○前因施用毒品案件，由本院裁定令入勒戒處所施以觀
    察、勒戒，95年9 月14日因無繼續施用傾向釋放出所，並由
    臺灣基隆地方法院檢察署檢察官以95年度毒偵字第629 號不
    起訴處分確定。
二、甲○○明知駕駛動力交通工具前，不得服用對人之意識能力
    具有不良影響之安眠藥物，竟於民國98年11月6 日下午4 時
    30分許，在基隆市○○區○○街220 巷8 之1 號5 樓住處，
    服用其於同日上午某時，在臺北市內湖區仁德聯合診所就診
    取得之安眠藥物，已達不能安全駕駛動力交通工具之程度後
    ，竟仍駕駛車牌號碼047-CL號營業小客車，自上址住處出發
    ，於同日晚間6 時30分許，沿基隆市○○區○○路137 巷往
    南新街方向行駛，其本應注意服用安眠藥物後不得駕車，且
    汽車行駛在未劃分向線或分向限制線之道路，應靠右行駛，
    而依當時情形，天候晴，夜間有照明，路面乾燥無缺陷，視
    距良好無障礙物，並無不能注意之情事，甲○○竟疏未注意
    及此，因其服用安眠藥物注意力減弱，竟行駛於道路左側，
    適乙○○騎乘車牌號碼J56-068 號機車自南新街沿仁二路13
    7 巷駛來，乙○○見狀立即向右閃避，甲○○上開營業小客
    車左前側仍撞及乙○○上開機車前車頭，致乙○○人車倒地
    ，乙○○因此受有口之開放性傷口、肘、前臂及腕磨損或擦
    傷、手挫傷、大腿挫傷等傷害（過失傷害部分業據撤回告訴
    ，另由檢察官為不起訴處分），詎甲○○明知其肇事致乙○
    ○受傷，竟未報警送醫救護並在場協助處理肇事結果，基於
    肇事致人受傷而逃逸之犯意，僅駕車往右前稍微停頓後旋即
    逃逸，嗣經乙○○報警處理，警方調閱附近監視器錄影畫面
    ，查知甲○○上開營業小客車車號，並比對甲○○上開營業
    小客車在現場掉落之保險桿碎片（已扣案）確認相符而查悉
    上情。
三、案經基隆市警察局第一分局報告臺灣基隆地方法院檢察署檢
    察官偵查起訴。
    理  由
一、本件被告所犯者非為死刑、無期徒刑、最輕本刑為3 年以上
    有期徒刑之罪或高等法院管轄第一審案件，其於準備程序進
    行中，先就被訴事實為有罪之陳述，經告知其簡式審判程序
    之旨，並聽取公訴人及被告之意見後，本院依刑事訴訟法第
    273 條之1 第1 項之規定，裁定由受命法官獨任進行簡式審
    判程序，且依同法第273 條之2 規定，簡式審判程序之證據
    調查，不受第159 條第1 項、第161 條之2 、第161 條之3
    、第163 條之1 及第164 條至第170 條規定之限制，合先敘
    明。
二、前揭犯罪事實，業據被告於本院準備程序及審理中坦認無訛
    ，並據證人即告訴人乙○○於警詢、偵查中證述明確，且有
    基隆市警察局舉發違反道路交通管理事件通知單影本、監視
    器翻拍照片、被告甲○○所駕車號047-CL號營業小客車及被
    害人乙○○所駕車號J56-068 號機車之車損照片、道路交通
    事故現場圖、道路交通事故調查報告表（一）、（二）、衛
    生署基隆醫院98年11月6日第0000000號診斷證明書、仁德聯
    合診所98年12月25日函暨所附被告甲○○病歷及看診處方箋
    等附卷可稽，並有扣案之保險桿碎片可佐，足徵被告於肇事
    後，確實未於現場救護乙○○而予以逃逸；又仁德聯合診所
    98 年11月6日看診處方箋警告事項上載明：「一、告知病人
    用葯後之危險性，絕對不得再施打其他葯物；二、用葯期間
    絕對不得駕車、飲酒、避免發生意外；三、用葯期間，須有
    人看護，避免意識不清、跌打發生意外」，此亦經被告甲○
    ○確認了解無訛後，於簽名於處方箋上，而被告於服用仁德
    聯合診所所開立含有安眠藥成份（ROHYPNOL）之藥物後，精
    神狀態不佳，於服藥後20分鐘內會想睡覺，此據被告供述在
    卷，而被告仍於於98年11月6日下午4時30分服用安眠藥物後
    ，仍於同日下午5時許駕車外出，並於同日下午6時30分許，
    肇致前開交通事故，足認被告於服用該等藥物後，已使自己
    處於不能安全駕駛之狀態無訛。綜上，被告犯罪事證明確，
    應依法論科。
三、核被告甲○○所為，係犯刑法第185 條之3 不能安全駕駛動
    力交通罪及同法第185 條之4 肇事逃逸罪。被告所犯上開2
    罪，犯意各別，行為互殊，應分論併罰。爰審酌被告明知服
    用安眠藥物後，恐有嗜睡等精神狀況不佳情況，猶駕車上路
    ，所生之危險，並於事故發生後，未於停留於現場救護告訴
    人乙○○，暨衡及被告於犯後坦承犯行，與告訴人乙○○已
    達成和解，有和解書乙份附於98年度偵字第5127號卷可稽及
    其犯罪動機、目的、手段、所生損害等一切情狀，分別量處
    如主文所示之刑，併諭知易科罰金之折算標準。至檢察官固
    就被告所涉上開犯行，分別求處有期徒刑3月、8月，惟經本
    院審酌上情，認以主文所示之刑為適當，併予敘明。至扣案
    之保險桿碎片1塊，雖係由被告所駕車號047-CL號營業小客
    車所掉落，惟該車乃立發交通公司所有之物，有車籍查詢-
    基本資料詳細畫面附卷可稽，且非違禁物，爰不予宣告沒收
    。
據上論斷，應依刑事訴訟法第273 條之1 第1 項、第299 條第1
項前段，刑法第185 條之3 、第185 條之4 、第41條第1 項前段，
刑法施行法第1 條之1 ，判決如主文。
本案經檢察官丙○○到庭執行職務。
中    華    民    國    99    年    3     月    26    日
                  刑事第四庭法  官   周霙蘭
以上正本證明與原本無異。
如不服本判決應於收受送達後10日內向本院提出上訴書狀，並應
敘述具體理由；其未敘述上訴理由者，應於上訴期間屆滿後20日
內向本院補提理由書(均須按他造當事人之人數附繕本)「切勿逕
送上級法院」。
中    華    民    國    99    年    3     月    26    日
                            書記官   莊智凱
附錄論罪法條：
中華民國刑法第185條之3
服用毒品、麻醉藥品、酒類或其他相類之物，不能安全駕駛動力
交通工具而駕駛者，處 1 年以下有期徒刑、拘役或科或併科
15萬元以下罰金。
中華民國刑法第185條之4
（肇事遺棄罪）
駕駛動力交通工具肇事，致人死傷而逃逸者，處 6 月以上 5 年
以下有期徒刑。

司法院資訊處製作；財團法人民間司法改革基金會備份。
